臺灣嘉義地方法院刑事判決　　　　　　　100年度易字第435號
公　訴　人　臺灣嘉義地方法院檢察署檢察官
被　　　告　陳春泉
上列被告因竊盜案件，經檢察官提起公訴（100 年度偵字第2735
號），被告於本院行準備程序時就犯罪事實為有罪之陳述，經本
院改行簡式審判程序，判決如下：
    主  文
陳春泉犯攜帶兇器竊盜罪，累犯，處有期徒刑捌月，扣案之檳榔
刀壹支，沒收。
    犯 罪 事 實
一、陳春泉前因不能安全駕駛動力交通工具、傷害、毀損等案件
    ，經本院以96年度嘉交簡字第661號分別判處有期徒刑3月、
    3 月，及拘役20日，經減刑為有期徒刑1月15日、1月15日，
    及拘役10日，其中有期徒刑部分，定應執行有期徒刑3 月確
    定，於民國97年3 月20日縮刑期滿執行完畢，詎猶不知悔改
    ，竟基於意圖為自己不法所有之加重竊盜犯意，於100年4月
    10日上午某時，以每日新臺幣2 千元之代價，僱用不知情之
    陳成裕(涉嫌竊盜部分，另經檢察官為不起訴處分)，由陳春
    泉駕駛車牌號碼6482-XT 號自用小貨車搭載陳成裕前往嘉義
    縣中埔鄉○○○段32之1、同段32之2地號之檳榔園內，由陳
    春泉持客觀上具危險性，足供兇器使用之檳榔刀1 支，將黃
    永源所有種植於上開檳榔園內之檳榔約1千5百顆割下，並由
    陳成裕搬運至前揭自用小貨車上後，2 人再一同駕車將之運
    離現場而得手。嗣於同日上午8 時20分許，黃永源巡視上開
    檳榔園時，發現園內檳榔遭竊而報警，經警於同日上午10時
    許，在嘉義縣中埔鄉瑞豐村坑尾山區當場查獲，並扣得檳榔
    約1千5百顆(已由黃永源領回)、檳榔刀1支。
二、案經黃永源訴由嘉義縣警察局中埔分局報告臺灣嘉義地方法
    院檢察署檢察官偵查起訴。
    理  由
一、本件係經被告陳春泉於準備程序當庭表示認罪，而經本院裁
    定以簡式審判程序加以審理，則依據刑事訴訟法第273條之2
    、同法第159條第2項之規定，不適用傳聞法則有關限制證據
    能力之相關規定，合先敘明。
二、上開犯罪事實業據被告於本院審理時坦承不諱，核與證人即
    告訴人黃永源於警詢時、及證人陳成裕於警詢、偵訊時之證
    述相符，復有嘉義縣警察局中埔分局同仁派出所扣押書、贓
    物認領保管單、刑案照片8 張在卷可稽，足認被告自白與事
    實相符。本件事證明確，被告犯行堪予認定，應依法論科。
三、按刑法第321條第1項第3 款之攜帶兇器竊盜罪，係以行為人
    攜帶兇器竊盜為加重條件，此所謂兇器，其種類並無限制，
    凡客觀上足對人之生命、身體、安全構成威脅，具有危險性
    之兇器均屬之，且只須行竊時攜帶此種具有危險性之兇器為
    已足，並不以攜帶之初有行兇之意圖為必要，最高法院79年
    臺上字第5253號判例意旨可資參照。查被告行竊時所持之檳
    榔刀1 支，為鋼鐵材質，握把為塑膠材質，業據被告於本院
    審理時供承明確(見本院卷第68頁），復有該檳榔刀照片1張
    附卷可稽(見警卷第14頁)。又該檳榔刀既足以割取檳榔，足
    徵其刀鋒堅硬銳利，客觀上自屬足以對人之生命、身體、安
    全構成威脅，顯為具有危險性之兇器無訛。故核被告所為，
    係犯刑法第321條第1項第3 款之加重竊盜罪。被告利用不知
    情之陳成裕搬運檳榔，為間接正犯。又被告有犯罪事實一所
    示之犯罪科刑，及於97年3 月20日縮刑期滿執行完畢等情形
    ，有臺灣高等法院被告前案紀錄表1 份在卷可參，其於受有
    期徒刑之執行完畢後5 年內故意再犯本件有期徒刑以上之刑
    之罪，為累犯，應分別依刑法第47條第1 項規定，加重其刑
    。爰審酌：(1) 被告正值青壯，竟不思勞動獲取報酬，因經
    濟狀況不佳即持檳榔刀竊取他人之動機、手段；(2) 被告所
    竊取之財物數額，及被害人所生之損害；(3) 犯後坦承犯行
    之態度；(4) 迄未與被害人達成和解，及國中肄業之智識程
    度等一切情狀，量處如主文所示之刑。末查，扣案之檳榔刀
    1 支為被告所有，供竊取上開檳榔犯罪之用，爰依刑法第38
    條第1項第2款規定，宣告沒收。
據上論斷，應依刑事訴訟法第273條之1第1項、第299條第1 項前
段，刑法第321條第1項第3款、第47條第1項、第38條第1項第2款
，判決如主文。
本案經檢察官陳靜慧到庭執行職務。
中    華    民    國    100    年    9    月    30    日
                  刑事第五庭    法  官  啟夫
以上正本證明與原本無異。
如不服本判決應於收受判決後10日內向本院提出上訴書狀，並應
敘述具體理由；其未敘述上訴理由者，應於上訴期間屆滿後20日
內向本院補提理由書（均須按他造當事人之人數附繕本）「切勿
逕送上級法院」。告訴人或被害人如對於本判決不服者，應具備
理由請求檢察官上訴，其上訴期間之計算係以檢察官收受判決正
本之日期為準。
中    華    民    國   100    年    9     月    30    日
                                書記官  侯麗茹
附錄論罪法條全文：
中華民國刑法第321條
（加重竊盜罪）
犯竊盜罪而有下列情形之一者，處 6 月以上、5 年以下有期徒
刑，得併科新臺幣 10 萬元以下罰金：
一、侵入住宅或有人居住之建築物、船艦或隱匿其內而犯之者。
二、毀越門扇、牆垣或其他安全設備而犯之者。
三、攜帶兇器而犯之者。
四、結夥三人以上而犯之者。
五、乘火災、水災或其他災害之際而犯之者。
六、在車站、埠頭、航空站或其他供水、陸、空公眾運輸之舟、
    車、航空機內而犯之者。
前項之未遂犯罰之。